---
title: "R Notebook"
output: html_notebook
---

Notebook de inferencias sobre el vector de medias



```{r}
  n <- 3
  p <- 2
  X <- matrix(c(6,9,10,6,8,3), nrow = 3, byrow = T)
  X
```

Queremos contrastar la hipótesis 
\[
H_0:\boldsymbol{\mu}=[9,5]^t
\]

Calculamos la estadística de prueba, necesitamos el vector de medias y la matriz de varianzas y covarianzas
```{r}
  xbar <- colMeans(X)
  xbar
  S <- cov(X)
  S
  mu0 <- c(9,5)
  
  Tcuad <- n*(xbar-mu0)%*%solve(S)%*%(xbar-mu0)
  Tcuad
  
```

Ahora calculamos el cuantil de la distribución que deja un area de $\alpha=0.05$ hacia la derecha


```{r}
(n-1)*p/(n-p)*qf(0.05, p, n-p, lower.tail = F)
```


Regla de decisión: rechazar $H_0$ si $T^2>\dfrac{(n-1)p}{n-p}F_{p,n-p}(\alpha)$.

Como el $T^2=0.78<\dfrac{(n-1)p}{n-p}F_{p,n-p}(\alpha)$, entonces concluimos que no podemos rechazar $H_0$, por lo tanto, no hay evidencia suficiente para concluir que $\boldsymbol{\mu}\neq[9,5]^t$

Construyamos un intervalo de confianza para el parámetro $\boldsymbol{\mu}$

```{r}
library(ggplot2)
library(ggpubr)
X_dataframe <- as.data.frame(X)
ggplot(X_dataframe, aes(V1, V2)) +
  stat_conf_ellipse()+
  geom_point(aes(x=8,y=6),colour="red")
```











